【裁判字號】    88,易,3098
【裁判日期】    890428
【裁判案由】    妨害公務
【裁判全文】
臺灣臺中地方法院刑事判決                        八十八年度易字第三０九八號
    公  訴  人  臺灣臺中地方法院檢察署檢察官
    被      告  乙○○
右列被告等因妨害公務案件，經檢察官提起公訴（八十八年度偵字第一九五六號），
本院判決如左：
    主  文
乙○○對於公務員依法執行職務時，施強暴，累犯，處有期徒刑伍月，如易科罰金，
以參佰元折算壹日。
    事  實
一、乙○○曾於民國八十七年間犯搶奪罪，經本院判處有期徒刑一年確定，甫於八十
    八年六月十九日執行完畢，仍不知悔改。復於八十八年八月三十一日二十時許，
    在台中市○區○○路一段一八０巷二十二號前，因酒後向甲○○索討新台幣一百
    （起訴書誤植為一百萬）元花用，甲○○表示拒絕，而陳志再三糾纏，甲○○乃
    報警處理。詎台中市警察局第一分局民權派出所員警據報前往處理，乙○○不聽
    員警勸阻，竟對於依法執行職務之員警辱罵「幹你娘ＸＸ」等語，當場侮辱。乙○○並進而出手拉扯員警丁○○及丙○○二人，致渠等手臂刮傷（傷害部分未據
    告訴）而施強暴。
二、案經臺中市警察局第一分局報請臺灣臺中地方法院檢察署檢察官偵查起訴。
    理  由
一、訊據被告乙○○雖矢口否認有右揭犯行，辯稱當時因晚上天黑看不清，不知來的
    人是警察，伊沒罵警察，當時有二人將伊抓住，伊以為是壞人，用手撥開，並未
    與渠等打架云云。惟查：被告於本院供稱伊有罵甲○○稱只是向甲○○要錢吃飯
    ，幹什麼叫警察來，並稱當時員警有開警車至現場。証人丙○○於本院亦証稱前
    開案發地點有路燈，視線十分清楚，且伊等有穿著制服，是被告不可能不知來者
    係警察。再被告辱罵及拉扯員警丁○○及丙○○成傷等情，亦分據証人甲○○、
    丁○○、丙○○結証在卷，並有相片二幀附卷可稽。是被告前開所辯，尚不足採
    ，本件事證明確，被告犯行堪以認定。
二、核被告所為，係犯刑法第一百三十五條第一項妨害公務執行及第一百四十條第一
    項侮辱公務員之罪。被告所犯前開二罪之間，有方法與目的之牽連關係，為牽連
    犯，應依同法第五十五條之規定從一重之妨害公務執行罪處斷。再被告曾於八十
    七年間犯搶奪罪，經本院判處有期徒刑一年確定，甫於八十八年六月十九日執行
    完畢，有台灣台中地方法院檢察署刑案資料查註紀錄表可稽，其於五年以內再犯
    本件有期徒刑以上之罪，為累犯，並依同法第四十七條之規定加重其刑。爰審酌
    被告之曾有多項前科紀錄品行不佳，有本院被告全國前案紀錄表一份可按、辱罵
    及拉扯員警，目無法紀，及其犯罪所生之危害、犯罪後態度等一切情狀，量處如
    主文所示之刑，並諭知易科罰金之折算標準示懲。
三、據上論斷，應依刑事訴訟法第二百九十九條第一項前段，刑法第一百三十五條第
    一項、第一百四十條第一項、第五十五條、第四十一條、第四十七條，罰金罰鍰
    提高標準條例第一條前段、第二條，判決如主文。
本案經檢察官王全中到庭執行職務
中      華      民      國      八十九  年      四      月    二十八    日
                                台灣台中地方法院刑事第一庭
                                    法  官  鄭文祺
本判決正本證明與原本無異
如不服本判決，應於送達後十日內向本院提出上訴狀 （須附繕本） ，上訴於台灣高
法院台中分院。
                                    書記官
中      華      民      國      八十九  年      四      月    二十八    日
附錄論罪科刑法條
刑法第一百三十五條第一項、第一百四十條第一項
刑法第一百三十五條第一項：對於公務員依法執行職務時，施強暴脅迫者，處三年以
下有期徒刑、拘役或三百元以下罰金。
刑法第一百四十條第一項：於公務員依法執行職務時，當場侮辱，或對於其依法執行
之職務公然侮辱者，處六月以下有期徒刑、拘役或一百元以下罰金。


司法院資訊處製作；財團法人民間司法改革基金會備份。
